臺灣臺中地方法院交通事件裁定　　　 100年度交聲字第2663號
原處分機關　交通部公路總局臺中區監理所臺中市監理站
異　議　人
即受處分人　王敬閎
上列異議人即受處分人因違反道路交通管理處罰條例案件，對於
交通部公路總局臺中區監理所臺中市監理站於民國100年9月20日
所為之處分（原處分案號：裁監稽違字第裁61-GH0000000號裁決
書），聲明異議，本院裁定如下：
    主    文
異議駁回。
    理    由
一、原處分意旨略以：異議人即受處分人（下稱異議人）王敬閎
    於民國100年8月1日17時40分許，駕駛車牌號碼583-F2號營
    業小客車（下稱系爭營業小客車），在臺中市○○路與大業
    路口處，經臺中市政府警察局第四分局黎明派出所警員以其
    有「營業小客車駕駛人未領有職業登記證即行營業」之違規
    行為為由，依道路交通管理處罰條例第36條第1項規定予以
    舉發，嗣經原處分機關查詢結果，得知異議人前於100年7月
    23日業經警察以其違反道路交通管理處罰條例第36條第1項
    規定予以舉發在案，原處分機關遂於100年9月20日改依道路
    交通管理處罰條例第36條第2項規定，以裁監稽違字第裁61-
    GH0000000號裁決書裁處吊銷汽車駕駛執照，1年內不得重新
    考領等語。
二、異議人聲明異議意旨略以：異議人持有職業大客車因生活困
    苦，未執有營業登記證，因生活所需邊跑車邊考照，跑了二
    個禮拜，在考前三天被吊銷，因生活所苦，特來申訴云云。
三、按計程車駕駛人，未向警察機關辦理執業登記，領取執業登
    記證，即行執業者，處1,500元以上3,600元以下罰鍰；計程
    車駕駛人，不依規定辦理執業登記，經依前項處罰仍不辦理
    者，吊銷其駕駛執照，道路交通管理處罰條例第36條第1項
    及第2項分別定有明文。復按汽車駕駛人，曾依本條例其他
    各條規定吊銷駕駛執照者，1年內不得考領駕駛執照，同條
    例第67條第3項亦有明文。
四、經查：異議人駕駛系爭營業小客車於100年7月23日4時46分
    許，行經臺中市○○路與柳川東路口處，因有「未辦理計程
    車駕駛人執業登記即行職業」之違規，為警舉發，而經原處
    分機關依違反道路交通管理處罰條例第36條第1項規定處罰
    鍰1,500元，並已於100年8月8日繳納罰鍰執行結案等情，有
    臺中市警察局中市警交字第GH0000000號舉發違反道路交通
    管理事件通知單及違規查詢報表等件在卷可稽。而異議人於
    上開處罰後，仍未依規定辦理執業登記，復於100年8月1日
    17時40分許，駕駛系爭營業小客車，行經臺中市○○路與大
    業路口處，為警查獲經當場舉發一情，除為異議人所不爭執
    外，亦有臺中市政府警察局中市警交字第GH0000000號舉發
    違反道路交通管理事件通知單、原處分機關裁決書各1份附
    卷可佐。是本件異議人駕駛系爭營業小客車，未向警察機關
    辦理執業登記，領取執業登記證，即行執業，經處以罰鍰後
    ，仍不辦理之違規事實，堪以認定，從而原處分機關援引首
    揭規定，裁處吊銷汽車駕駛執照，1年內不得重新考領，其
    認事用法並無不合。又計程車執業登記制度係為避免無執業
    資格者駕駛計程車上路，用以確保公眾運輸交通安全（道路
    交通管理處罰條例第37條立法理由參照），則異議人所稱吊
    銷駕駛執照將導致生活困苦縱認屬實而非無可憫之處，惟仍
    無從遽為有利異議人之認定，亦非本院所得審酌。是異議人
    之本件異議，為無理由，應予駁回。
五、據上論斷，應依道路交通管理處罰條例第87條第2項，道路
    交通事件處理辦法第18條，裁定如主文。
中    華    民    國   100    年    10    月    11    日
                  刑事第七庭    法  官  巫淑芳
上正本證明與原本無異。
如不服本裁定，應於送達後五日內，向本院提出抗告狀。
                                書記官  莊金屏
中    華    民    國   100    年    10    月    11    日